【裁判字號】    90,裁,1027
【裁判日期】    901207
【裁判案由】    有關營業事務
【裁判全文】
最  高  行  政  法  院  裁  定                    九十年度裁字第一○二七號
    聲  請  人  甲○○
右聲請人因有關營業事務事件，對本院中華民國八十九年十月十三日八十九年度裁字
第一二九二號裁定，聲請再審。本院裁定如左：
    主  文
再審之聲請駁回。
再審訴訟費用由聲請人負擔。
    理  由
按當事人對於本院所為之裁定聲請再審，必須原裁定具有行政訴訟法第二百七十三條
第一項所列各款情形之一者，始得為之，此觀之同法第二百八十三條準用第二百七十
三條之規定殊明。次按行政訴訟法第二百七十三條第一款所謂適用法規顯有錯誤，係
指原裁判所適用之法規與該案應適用之現行法規相違背，或與解釋判例有所牴觸者而
言。至於法律上見解歧異，聲請人對之縱有爭執，要難謂為適用法規錯誤，而據為再
審理由。本件聲請人承租屏東市公所管轄之中央市場第二商場內鮮魚類第九五號攤位
，在營業時與附近攤位承租人發生爭執，於八十七年十二月二十一日向屏東縣警察局
等單位投訴，指稱八十七年十二月十八日上午遭受市場兇惡之徒威迫、鬥毆、侮辱、
恐嚇等情，案經屏東縣警察局移送臺灣屏東地方法院審理；屏東縣政府亦以八十八年
一月十六日八八屏府建工字第七三九八號函知聲請人謂：「有關台端投訴承租中央市
場第二商場鮮魚類第九五號攤位於八十七年十二月十八日上午遭凶惡之徒鬥毆並公然
侮辱恐嚇等事乙案，經屏東市公所派員調查所述並非事實，本案亦經本縣警察局派員
查辦中」，聲請人不服，循序提起行政訴訟。經本院八十九年度裁字第一二九二號裁
定（下稱原裁定）駁回後，聲請人認原裁定適用法規顯有矛盾，聲請再審。查原裁定
以屏東縣政府八十八年一月十六日八八屏府建工字第七三九八號函復聲請人所述：「
．．．經屏東市公所派員調查所述並非事實，本案亦經本縣警察局派員查辦中。」之
內容以觀，可知該函係就聲請人前向屏東縣警察局、屏東市公所（副本給屏東縣政府
、屏東市公所）投訴其在承租公有市場經營商業時與人發生糾紛並遭外人鬥毆、恐嚇
、及公然侮辱事件，所作單純的事實述及理由說明，而非基於職權對人民之請求有
所准駁，並未發生任何法律效果，自非屬行政處分，不得據以提起訴願，一再訴願決
定遞自程序上予以駁回，並無不合，因而駁回聲請人前訴訟程序之訴，核其所適用之
法規，並無矛盾，亦無與該案應適用之現行法規相違背，或與解釋判例有所牴觸之情
形，自難謂原裁定有適用法規顯有錯誤之再審事由。本件聲請意旨略以屏東縣政府應
作為而不作為，應視為行政處分云云，對於屏東縣政府八十八年一月十六日八八屏府
建工字第七三九八號函乃就聲請人投訴事件所為之事實述及理由說明，並非就原告
基於法律規定向屏東縣政府提出申請事件之准駁，尤非未為處理，自不得視為行政處
分，聲請人對之提起撤銷訴訟，於法自有未合，聲請人就原裁定適用法律之見解為不
同之主張，揆諸首揭法律及說明，尚與適用法規顯有錯誤之再審要件不合。至聲請人
其餘主張，亦無一與行政訴訟法第二百七十三條所規定之再審事由相符合，故本件再
審之聲請，難認有再審理由，應予駁回。
據上論結，本件再審之聲請為無理由，爰依行政訴訟法施行法第二條、行政訴訟法第
二百八十三條、第二百七十八條第二項、民事訴訟法第九十五條、第七十八條，裁定
如主文。
中    華    民    國      九十      年      十二      月       七       日
                    最 高 行 政 法 院  第 二 庭
                                審 判 長 法  官      陳  石  獅
                                         法  官      鄭  淑  貞
                                         法  官      彭  鳳  至
                                         法  官      高  啟  燦
                                         法  官      黃  合  文
右  正  本  證  明  與  原  本  無  異
                                         法院書記官  王  福  瀛
中    華    民    國      九十      年      十二      月      十七      日


司法院資訊處製作；財團法人民間司法改革基金會備份。
